【裁判字號】    97,裁,5410
【裁判日期】    971225
【裁判案由】    綜合所得稅
【裁判全文】
最  高  行  政  法  院  裁  定
                                      97年度裁字第5410號
上  訴  人  甲○○○
被 上訴 人  財政部臺北市國稅局
代  表  人  凌忠嫄
上列當事人間綜合所得稅事件，上訴人對於中華民國97年8月14
日臺北高等行政法院97年度訴字第166號判決，提起上訴，本院
裁定如下：
    主  文
上訴駁回。
上訴審訴訟費用由上訴人負擔。
    理  由
一、按對於高等行政法院判決之上訴，非以其違背法令為理由，
    不得為之，行政訴訟法第242條定有明文。依同法第243條第
    1項規定，判決不適用法規或適用不當者，為違背法令；而
    判決有同條第2項所列各款情形之一者，為當然違背法令。
    是當事人對於高等行政法院判決上訴，如依行政訴訟法第24
    3條第1項規定，以高等行政法院判決有不適用法規或適用不
    當為理由時，其上訴狀或理由書應有具體之指摘，並揭示該
    法規之條項或其內容；若係成文法以外之法則，應揭示該法
    則之旨趣；倘為司法院解釋或本院之判例，則應揭示該判解
    之字號或其內容。如以行政訴訟法第243條第2項所列各款情
    形為理由時，其上訴狀或理由書，應揭示合於該條項各款之
    事實。上訴狀或理由書如未依此項方法表明，或其所表明者
    與上開法條規定不合時，即難認為已對高等行政法院判決之
    違背法令有具體之指摘，其上訴自難認為合法。
二、本件上訴人對於高等行政法院判決上訴，係略以：本件系爭
    訴外人德侑公司民國87年度營利事業所得稅推計佣金收入產
    生盈餘分配予上訴人配偶，惟訴外人德侑公司已與財政部臺
    灣省北區國稅局於97年7月29日達成和解，惟原判決僅揭及
    與本件綜合所得稅事件之認定不生影響，確有判決不備理由
    之違背法令影響結果。另原判決僅以德侑公司為家族公司在
    無任何積極證據之情形下，以推測臆斷方法推論黃忠臣有租
    稅規避之行為，進而認定上訴人配偶於系爭年度確實有取自
    德侑公司盈餘之分配，顯已違本院39年判字第2號判例意旨
    ，其判決有違背法令；又原判決誤用實質課稅原則致違背所
    得稅法第14條第1項第1類營利所得之規定，其判決亦有判決
    不適用法則之違法；另對上訴人所提出之重要攻擊防禦方法
    ，原判決並未於判決內記明其得心證之理由，有判決不備理
    由之違法等語，為其理由。
三、本件上訴人對於高等行政法院判決上訴，雖以該判決有判決
    不備理由及判決不適用法規之違背法令為由，惟核其上訴理
    由狀所載內容，無非重述其在原審業經主張而為原判決不採
    之陳詞，就原審取捨證據、認定事實之職權行使，指摘其為
    不當，並就原審已論斷者，泛言未論斷，而非具體說明其有
    何不適用法規或適用法規不當之情形，並揭示該法規之條項
    或其內容，及合於行政訴訟法第243條第2項所列各款之事實
    ，難認對該判決之如何違背法令已有具體之指摘。況縱原判
    決雖有未於判決中加以論斷者，惟尚不影響於判決之結果，
    與所謂判決不備理由之違法情形亦不相當。是依首揭說明，
    應認其上訴為不合法。
四、據上論結，本件上訴為不合法。依行政訴訟法第249條第1項
    前段、第104條、民事訴訟法第95條、第78條，裁定如主文
    。
中    華    民    國    97    年    12    月    25    日
                    最高行政法院第六庭
                        審判長法官  吳  明  鴻
                              法官  廖  宏  明
                              法官  吳  東  都
                              法官  林  茂  權
                              法官  侯  東  昇
以  上  正  本  證  明  與  原  本  無  異
中    華    民    國    97    年    12    月    25    日
                              書記官  王  福  瀛


司法院資訊處製作；財團法人民間司法改革基金會備份。
